# 请问：财税[2009]87号文件与财税[2008]151号有和联系？

提问人：hunaipeng 时间：2010-03-09 14:16:01
是不是 87 号文否定了 151 号文，现在收到的地方政府补助，是否需要在收到当年缴税，还是说符合条件可以免税？

回答人：chenyiwei
回复 楼主 hunaipeng 的帖子不是。 87 号文根据实际情况扩大了免税或者作为不征税收入的财政资金的范围，但 151 号文的基本原则没有变化。

回答人：chenyiwei
回复 藤椅 hunaipeng 的帖子 151 号文仅规定了“由国务院财政、税务主管部门规定专项用途并经国务院批准的财政性资金”准予作为不征税收入。 87 号文将作为不征税收入的范围扩大到从县级以上各级人民政府财政部门及其他部门取得并同时符合三项条件的财政性资金。但是， 87 号文更多地可能是一项过渡性政策，因为有明确的有效期限限制。